

\vspace{3.5em}
\noindent \begin{minipage}{\textwidth}
\stepcounter{mallinumber}
\noindent \textbf{Tüüpsõnamall \arabic{mallinumber}\,\vadja{mätä}}\\

\begin{sideways}
\begin{tabular}{l l}
muutvormimall & tunnused \\
\hline
\underline{mä}\,$\oplus$\,tä & \textsc{ sg nom } \\
\underline{mä}\,$\oplus$\,ä & \textsc{ sg gen } \\
\underline{mä}\,$\oplus$\,ttä & \textsc{ sg par } \\
\underline{mä}\,$\oplus$\,ttäse & \textsc{ sg ill } \\
\underline{mä}\,$\oplus$\,äz & \textsc{ sg ine } \\
\underline{mä}\,$\oplus$\,äss & \textsc{ sg ela } \\
\underline{mä}\,$\oplus$\,älle & \textsc{ sg all } \\
\underline{mä}\,$\oplus$\,äll & \textsc{ sg ade } \\
\underline{mä}\,$\oplus$\,ält & \textsc{ sg abl } \\
\underline{mä}\,$\oplus$\,ässi & \textsc{ sg tra } \\
\underline{mä}\,$\oplus$\,ässaa & \textsc{ sg ter } \\
\underline{mä}\,$\oplus$\,äka & \textsc{ sg com } \\
\underline{mä}\,$\oplus$\,äd & \textsc{ pl nom } \\
\underline{mä}\,$\oplus$\,ttije & \textsc{ pl gen } \\
\underline{mä}\,$\oplus$\,ttiit & \textsc{ pl par } \\
\underline{mä}\,$\oplus$\,ttiise & \textsc{ pl ill } \\
\underline{mä}\,$\oplus$\,ttiiz & \textsc{ pl ine } \\
\underline{mä}\,$\oplus$\,ttiiss & \textsc{ pl ela } \\
\underline{mä}\,$\oplus$\,ttiille & \textsc{ pl all } \\
\underline{mä}\,$\oplus$\,ttiill & \textsc{ pl ade } \\
\underline{mä}\,$\oplus$\,ttiilt & \textsc{ pl abl } \\
\underline{mä}\,$\oplus$\,ttiissi & \textsc{ pl tra } \\
\underline{mä}\,$\oplus$\,ttiissaa & \textsc{ pl ter } \\
\underline{mä}\,$\oplus$\,ttijka & \textsc{ pl com } \\
\end{tabular}
\end{sideways}
\captionof{table}{Tüüpsõnamall \arabic{mallinumber}\,\vadja{mätä} ekstraheeritud muutvormimallid.}
\label{tab:tüüpsõnamall-mätä}

\end{minipage}

 
\vspace{1em}
\noindent Tüüpsõnamall \vadja{mätä} ei hõlma teisi lekseeme vormi\-sõnastikus.
